【裁判字號】    89,訴,1297
【裁判日期】    891212
【裁判案由】    妨害自由
【裁判全文】
臺灣桃園地方法院刑事判決                        八十九年度訴字第一二九七號
    公  訴  人  台灣桃園地方法院檢察署檢察官
    被      告  丙○○
右列被告因妨害自由案件，經檢察官提起公訴（八十九年度偵字第八四六０號），本
院判決如左：
        主  文
丙○○以脅迫使人行無義務之事，處拘役肆拾日，如易科罰金，以參佰元折算壹日。
        事  實
一、丙○○與乙○○（起訴書誤載為李苑婷）係男女朋友關係，且乙○○係在丙○○
    出資由乙○○經營之檳榔攤上班。民國八十九年六月三日凌晨乙○○下班後，因
    與友人外出未回家，致丙○○遍尋未著。同日三時三十分許，乙○○回到桃園縣
    大園鄉○○村○○街一四號其住處，未幾，丙○○即前來責問，二人在上址客廳
    發生爭執。同日四時許，乙○○入屋內向其兄甲○○求援，丙○○見狀，竟至上
    址廚房取出乙○○家中之菜刀一把，作勢揮動菜刀，脅迫乙○○回到客廳，俟乙○○回到客廳後，復脅迫李苑婷進入其所駕駛停在上址前之車牌ＯＳ--八七０九
    號自用小客車內。丙○○俟乙○○上車後，隨手將上開菜刀放在車後座，即駕駛
    上開汽車，附載乙○○，在上址附近盤繞，並一直責問乙○○之不是，而使乙○○行無義務之事。因甲○○見乙○○遭丙○○強帶上車離去，恐生意外，乃向警
    方報案。經警巡查，始於同日凌晨四時三十分許，在大園鄉○○路一一五號全家
    便利商店前，查獲正獨自下車欲購買飲料給乙○○之丙○○，並尋得獨自坐在車
    上等候之乙○○。
二、案經李苑婷訴由桃園縣警察局大園分局報請台灣桃園地方法院檢察署檢察官偵查
    起訴。
        理  由
一、右揭事實，業據被告丙○○坦承不諱，核與告訴人乙○○於偵查及本院審理時指
    述、證人甲○○於偵查中、證人即本件承辦警員丁○○於本院審理中證述之情節
    相符。是以本件事證明確，被告之犯行洵堪認定。
二、經查被告為要責問告訴人，而持菜刀作勢恐嚇告訴人，迫使告訴人先回上址客廳
    ，再隨被告離去住處，搭乘被告所駕汽車在告訴人住處附近盤繞，最後甚且下車
    買飲料，讓告訴人單獨留在車上等候，業據告訴人於偵查及本院審理中陳述綦詳
    ，足見被告並無私行拘禁或剝奪告訴人行動自由之意思。故核被告所為，係犯刑
    法第三百零四條第一項之以脅迫使人行無義務之事罪。檢察官起訴書內，認被告
    係犯同法第三百零二條第一項之罪，容有未洽，起訴法條應予變更。爰審酌被告
    素行、犯罪之動機、目的、手段、所生之危害及犯罪後之態度等一切情狀，量處
    如主文所示之刑，並諭知易科罰金之折算標準，以資懲儆。
據上論斷，應依刑事訴訟法第二百九十九條第一項前段、第三百條、刑法第三百零四
條第一項、第四十一條、罰金罰鍰提高標準條例第一條前段、第二條，判決如主文。
本案經檢察官何祖舜到庭執行職務。
中      華      民      國      八十九    年    十二   月      十二     日
                                臺灣桃園地方法院刑事第二庭
                                    法  官  王  兆  飛
右正本證明與原本無異。
如不服本判決，應於判決送達後十日內，向本院提出上訴狀。
                                    書記官  宋  翠   玲
中      華      民      國      八十九    年    十二   月      十二     日
附論罪科刑依據之法條：
刑法第三百零四條第一項：以強暴、脅迫使人行無義務之事或妨害人行使權利者，
                        處三年以下有期徒刑、拘役或三百元以下罰金。


司法院資訊處製作；財團法人民間司法改革基金會備份。
